臺灣士林地方法院刑事判決
111年度審訴字第723號
公  訴  人  臺灣士林地方檢察署檢察官
被      告  李庭葦




選任辯護人  楊久弘律師（兼送達代收人）
            林士農律師                    
上列被告因傷害等案件，經檢察官提起公訴（111年度偵字第160
88號），被告於本院準備程序時就被訴事實為有罪陳述，經本院
合議庭裁定由受命法官獨任改行簡式審判程序審理，並判決如下
：
    主  文
李庭葦犯妨害醫事人員執行醫療業務罪，處有期徒刑貳月，如易
科罰金，以新臺幣壹仟元折算壹日。又犯損壞公務員職務上掌管
之物品罪，處有期徒刑貳月，如易科罰金，以新臺幣壹仟元折算
壹日。應執行有期徒刑參月，如易科罰金，以新臺幣壹仟元折算
壹日。緩刑貳年。
    事實及理由
一、本案被告李庭葦所犯者為刑事訴訟法第273條之1第1項所定
    死刑、無期徒刑、最輕本刑為3年以上有期徒刑以外之罪，
    且非高等法院管轄之第一審案件，而被告就被訴事實為有罪
    之陳述，經告知簡式審判程序之旨，並聽取被告、辯護人及
    檢察官之意見後，本院合議庭裁定由受命法官獨任改行簡式
    審判程序，是本案之證據調查，依刑事訴訟法第273條之2規
    定，不受同法第159條第1項、第161條之2、第161條之3、第
    163條之1及第164條至第170條等規定之限制，合先敘明。
二、本件犯罪事實及證據，除均引用檢察官起訴書之記載（如附
    件）外，另更正及補充如下：
　㈠事實部分：起訴書犯罪事實欄第1行更正為「5時45分許」。
　㈡證據部分：補充被告於本院民國110年10月13日準備程序及審
    理時所為之自白。
三、論罪科刑
  ㈠核被告李庭葦於起訴書犯罪事實欄所為，係犯醫療法第106
    條第3項之妨害醫事人員執行醫療業務罪；於起訴書犯罪事
    實欄所為，則係犯刑法第138條之損壞公務員職務上掌管之
    物品罪。
  ㈡被告上開犯行，犯意各別，行為互殊，應予分論併罰。
  ㈢爰審酌被告未能理性面對醫事人員即告訴人蘇昱箏之說明及
    處理，貿然為本案犯行，不僅妨害醫療業務執行，更損害醫
    病關係；又在臺北市政府警察局北投分局永明派出所毀損公
    務電腦螢幕，影響公務順利執行，所為實不足取。惟念被告
    業已坦承犯行，且事後賠償被害人即公務電腦螢幕所有人臺
    北市政府警察局北投分局永明派出所新臺幣（下同）1萬元
    而達成和解，復於本院準備程序時，與告訴人蘇昱箏以1萬6
    ,800元之條件成立調解，並均履行完畢，有和解書、本院準
    備程序筆錄、調解紀錄表、收據等在卷可稽，足見被告確有
    悔意，惡性非重，兼衡其無前科之素行、本案之犯罪動機、
    手段、所生危害，暨其自陳大學畢業之教育智識程度、罹有
    雙相情緒障礙症、循環性情感疾患、憂鬱症之身心狀況、未
    婚、目前無業之家庭生活經濟狀況等一切情狀，分別量處如
    主文所示之刑，並均諭知易科罰金之折算標準。復考量本案
    各罪之犯罪時間相近、犯罪手法相似等情，定其應執行刑暨
    諭知易科罰金之折算標準如主文所示。
四、被告李庭葦前未曾因故意犯罪受有期徒刑以上刑之宣告，有
    臺灣高等法院被告前案紀錄表在卷可考，本院審酌被告因一
    時失慮，致罹刑典，且事後坦認犯行，並盡力以前述方式賠
    償告訴人蘇昱箏、被害人臺北市政府警察局北投分局永明派
    出所，告訴人亦表示同意給予被告緩刑自新之機會，被害人
    則表示不予追究等情，足見被告非無悔過負責之誠，信經此
    偵審程序及科刑教訓，應知所警惕。再酌以刑罰固屬國家對
    於犯罪行為人，以剝奪法益之手段，所施予之公法上制裁，
    惟其積極目的，仍在預防犯罪行為人之再犯，故對於惡性未
    深者，若因偶然觸法即令其入獄服刑，誠非刑罰之目的，因
    認前揭刑之宣告以暫不執行為適當，爰依刑法第74條第1項
    第1款之規定，宣告緩刑2年，用啟自新。
五、不另為不受理之諭知：
　㈠公訴意旨略以：被告李庭葦於起訴書犯罪事實欄所載時間、
    地點，徒手攻擊告訴人蘇昱箏臉部，致告訴人受有左臉挫傷
    之傷害，因認被告涉有傷害罪嫌。
　㈡按告訴乃論之罪，告訴人於第一審辯論終結前得撤回其告訴
    ；告訴經撤回者，應諭知不受理之判決，刑事訴訟法第238
    條第1項、第303條第3款分別定有明文。
　㈢本件依起訴書所載內容，認被告所為係犯刑法277條第1項之
    傷害罪，依同法第287條前段之規定，須告訴乃論，茲告訴
    人已與被告成立調解，並履行調解條件完畢，告訴人乃撤回
    本案告訴，有本院準備程序筆錄、調解紀錄表、收據、刑事
    撤回告訴狀在卷可憑，本應就被告此部分犯行為不受理之諭
    知，惟公訴人認此與前開經論罪科刑之妨害醫事人員執行醫
    療業務罪部分有想像競合犯之裁判上一罪關係，爰不另為不
    受理之諭知，併此敘明。
據上論斷，應依刑事訴訟法第273條之1第1項、第299條第1項前
段、第310條之2、第454條第2項，醫療法第106條第3項，刑法第
11條前段、第138條、第41條第1項前段、第51條第5款、第74條
第1項第1款，刑法施行法第1條之1第1項，判決如主文。
本案經檢察官黃德松提起公訴，檢察官林聰良到庭執行職務。
中    華    民    國    111   年    11    月     10   日
                  刑事第十一庭　法  官　蘇怡文
以上正本證明與原本無異。 
因疫情而遲誤不變期間，得向法院聲請回復原狀。
如不服本判決應於收受送達後20日內向本院提出上訴書狀，並應
敘述具體理由。其未敘述上訴理由者，應於上訴期間屆滿後20日
內向本院補提理由書（均須按他造當事人之人數附繕本）「切勿
逕送上級法院」。
                                書記官  林孟君    
中　　華　　民　　國　　111 　年　　11　　月　　10　　日
附錄本案論罪科刑法條全文：
醫療法第106條
違反第24條第2項規定者，處新臺幣3萬元以上5萬元以下罰鍰。
如觸犯刑事責任者，應移送司法機關辦理。
毀損醫療機構或其他相類場所內關於保護生命之設備，致生危險
於他人之生命、身體或健康者，處3年以下有期徒刑、拘役或新
臺幣30萬元以下罰金。
對於醫事人員或緊急醫療救護人員以強暴、脅迫、恐嚇或其他非
法之方法，妨害其執行醫療或救護業務者，處3年以下有期徒刑
，得併科新臺幣30萬元以下罰金。
犯前項之罪，因而致醫事人員或緊急醫療救護人員於死者，處無
期徒刑或7年以上有期徒刑；致重傷者，處3年以上10年以下有期
徒刑。

中華民國刑法第138條
毀棄、損壞或隱匿公務員職務上掌管或委託第三人掌管之文書、
圖畫、物品，或致令不堪用者，處5年以下有期徒刑。

附件：
臺灣士林地方檢察署檢察官起訴書
                                    111年度偵字第16088號
　　被　　　告　李庭葦　女　22歲（民國00年0月0日生）
　　　　　　　　　　　　住○○市○○區○○○路0段00巷00
　　　　　　　　　　　　　弄00號
　　　　　　　　　　　　居臺北市○○區○○○路00巷00號2
　　　　　　　　　　　　　樓之7
　　　　　　　　　　　　國民身分證統一編號：Z000000000號
上列被告因違反醫療法等案件，已經偵查終結，認應該提起公訴
，茲將犯罪事實及證據並所犯法條分敘如下：
　　　　犯罪事實
一、李庭葦於民國111年7月13日5時許，至臺北市○○區○○街00號
    「振興醫院」就診時，因不滿該醫院護理師蘇昱箏對其以：
    「憂鬱症又怎樣」等語，竟基於違反醫療法及傷害之犯意，
    在該醫院急診室內，徒手攻擊正執行護理師醫療業務之蘇昱
    箏之臉部，致蘇昱箏受有左臉挫傷之傷害。
二、嗣經警據報到場，將李庭葦當場逮捕並帶返臺北市政府警察
    局北投分局永明派出所時詢問時，李庭葦竟基於毀損公務員
    職務上掌管物品之犯意，於同日7時15分許，在上開派出所
    偵訊室內，以腳踹該派出所職務上所掌管之公務電腦，致該
    公務電腦之螢幕損壞，不堪使用。
三、案經蘇昱箏訴由臺北市政府警察局北投分局報告偵辦。
　　　　證據並所犯法條
一、證據清單及待證事實：
編號 證據名稱 待證事實 1 被告李庭葦於警詢及偵查中之供述 被告坦承於犯罪事實二時、地妨害公務之事實。 2 告訴人蘇昱箏於警詢及偵查中之證述 證明被告於犯罪事實一時、地，違反醫療法及傷害之事實。 3 1.現場監視器光碟1片及影像截圖8張 2.振興醫院診斷證明書乙紙 證明被告於犯罪事實一時、地，違反醫療法及傷害之事實。 4 1.警局監視器光碟1片及影像截圖5張 2.臺北市政府警察局北投分局永明派出所警員職務報告乙紙 證明被告於犯罪事實二時、地妨害公務之事實。 
二、核被告李庭葦所為，係犯醫療法第106條第3項對於醫事人員
    執行醫療業務時施強暴及刑法第277條第1項傷害、第138條
    條毀損公務員職務上掌管物品等罪嫌。被告係以一行為，同
    時觸犯上開違反醫療法及傷害二罪，為想像競合犯，請從一
    重以傷害罪嫌論處。又被告所犯傷害與毀損公務員職務上掌
    管2罪間，犯意各別，罪名互異，請予分論併罰。
三、依刑事訴訟法第251條第1項提起公訴。
　  此　致
臺灣士林地方法院
中　　華　　民　　國　 111 　年　　8　　月 　24　　日
　　　　　　　　　　　　　　 檢 察 官   黃  德  松
本件正本證明與原本無異
中　　華　　民　　國 　111 　年　　9　　月　　1　　日
 　　　　　　　　　　　　　　書 記 官 　蔡  宜  婕
附錄本案所犯法條全文
醫療法第106條第3項
對於醫事人員或緊急醫療救護人員以強暴、脅迫、恐嚇或其他非
法之方法，妨害其執行醫療或救護業務者，處3年以下有期徒刑
，得併科新臺幣30萬元以下罰金。
中華民國刑法第277條第1項
傷害人之身體或健康者，處5年以下有期徒刑、拘役或50萬元以
下罰金。
中華民國刑法第138條
（妨害職務上掌管之文書物品罪）
毀棄、損壞或隱匿公務員職務上掌管或委託第三人掌管之文書、
圖畫、物品，或致令不堪用者，處5年以下有期徒刑。